【裁判字號】    95,交聲,1047
【裁判日期】    950629
【裁判案由】    交管條例聲異
【裁判全文】
臺灣板橋地方法院交通法庭裁定        95年度交聲字第1047號
原處分機關  交通部公路總局臺北區監理所板橋監理站
異  議  人  甲○○
上列異議人因不服原處分機關於民國95年5 月26日所為板監裁字
裁41-C00000000、裁41-C00000000號違反道路交通管理事件裁決
書所為處分，經聲明異議，本院裁定如下：
    主  文
異議均駁回。
    理  由
一、本件聲明異議意旨詳如附件聲明異議狀所載。
二、按「機器腳踏車駕駛人或附載座人未依規定戴安全帽者，處
    駕駛人新臺幣五百元罰鍰」、「汽車駕駛人，駕駛汽車有違
    反本條例之行為，經交通勤務警察或依法令執行交通稽查任
    務人員制止時，不聽制止或拒絕停車接受稽查而逃逸者，除
    按各該條規定處罰外，處新臺幣三千元以上六千元以下罰鍰
    」，道路交通管理處罰條例第31條第6 項、第60條第1 項定
    有明文。
三、經查：異議人甲○○於民國（下同）95年3 月28日14時20分
    許，未戴安全帽而騎用WSH-356 號機車，行經台北縣板橋市
    ○○○路「亞東紀念醫院」前，遭警員謝宗融當場發覺，對
    其鳴哨舉手示意接受稽查時，異議人竟拒絕停車接受稽查，
    逕行騎用上開機車經過上開路段而逃逸乙情，業據證人即警
    員謝宗融於本院訊問時證稱：「（你當天執行什麼勤務？）
    在亞東醫院前面執行交通疏導勤務」、「（說明本案違規情
    形？）我當時站在南雅南路亞東醫院急診室出入口前，當事
    人的機車是沿南雅南路往縣民大道行駛，我看到駕駛人沒有
    戴安全帽，於是吹哨並以手勢示意駕駛停車，駕駛人騎經我
    的面前但並未停車，加速往縣民大道方向駛離，在駕駛人經
    過亞東醫院舊大樓門口時，駕駛人有停到路邊看我有無其他
    作為，駕駛人的特徵詳如工作記錄簿所載（庭呈工作記錄簿
    、查辦單、答辯報告書影本）」、「（你當時有記下這輛車
    的車號？）有，WSH356號」、「（你當時看得出這輛機車是
    輕型還是重型機車？）是輕型機車」、「（車色？）  紅色
    」、「（當天騎機車經過你面前的駕駛人是男性還是女性？
    ）女性」、「（當天這位女性身上特徵你是否記得？是否就
    是到庭的異議人？）我可以確認是她。她的金髮特徵相當明
    顯」等語（見本院卷95年6 月27日訊問筆錄第4 、5 頁）明
    確，核與異議人於本院訊問時供稱：「（WSH356號機車是否
    登記你名下？）不是，是我先生乙○○名下，平常都是我在
    騎用，我一般騎這台機車去買菜」、「（你以前騎車經過南
    雅南路亞東醫院附近時都是去做什麼？）偶而去板橋市○○
    路的黃昏市場買菜」、「（你說你騎機車大部分是去買菜，
    就是去上開黃昏市場？）對」、「（上開機車排氣量多少？
    車色為何？）50CC，紅色」等語（見本院卷95年6 月27日訊
    問筆錄第2 、3 頁）相符，且異議人於95年6 月27日經本院
    傳喚到庭時，其頭髮亦確經染為「金色」乙節，此有異議人
    當庭經本院諭知拍得其本人照片3 紙，復有證人謝宗融所提
    出其舉發上開違規事件時所製作之工作紀錄簿、查辦單及答
    辯報告書各乙份，在卷可稽，是警員於上開時地所發覺未戴
    安全帽而騎用上開機車，並經其示意接受稽查，拒絕停車而
    逃逸之當事人，應係異議人本人無訛，應堪認定。雖異議人
    於本院審理時辯稱其已忘記95年3 月28日14時20分許，有無
    騎用上開機車行經台北縣板橋市○○○路「亞東紀念醫院」
    云云，且亦未有拒絕停車而逃逸云云，惟異議人上開所辯，
    不僅核與證人謝宗融上開證述之情節不符，且證人謝宗融於
    本院訊問時亦就異議人上開2 項違規行為證述綦詳，有如上
    述，並明確指認異議人其人即係其當天所見騎用上開機車之
    當事人無誤，亦如上述，是異議人上開所辯，顯係事後卸責
    之詞，不足為有利異議人認定之憑據，至為灼然。綜上所述
    ，本件原處分機關以異議人上開2 項違規行為明確，依道路
    交通管理處罰條例第31條第6 項及第60條第1 項之規定，裁
    處異議人新台幣（下同）500 元及3000元之罰鍰，並依道路
    交通管理處罰條例第63條第1 項第1 款之規定，記違規點數
    1 點，揆諸上述，應無任何違法或不當之處，至為顯然。茲
    本件異議人雖不服原處分機關所為上開2 件裁決書之處分，
    均聲明異議，惟其空言指摘云云，揆諸上述，為無理由，應
    均予駁回。
據上論斷，應依道路交通案件處理辦法第19條，裁定如主文。
中    華    民    國    95    年    6     月    29    日
                    交通法庭  法  官  林  晏  鵬
上列正本證明與原本無異。
如不服本裁定，應於裁定送達後五日內向本院提出抗告狀。
                              書記官  陳  君  偉
中    華    民    國    95    年    6     月    29    日


司法院資訊處製作；財團法人民間司法改革基金會備份。
